臺灣臺南地方法院交通事件裁定　　　　 95年度交聲字第957號
移送機關　　交通部公路總局嘉義區監理所臺南監理站
受處分人
即異議人　　甲○○
上列受分人因違反道路交通管理處罰條例案件，對於交通部公路
總局嘉義區監理所臺南監理站民國95年9月26日所為之裁決處分
（處分案號：嘉監南地第裁74-M00000000號），聲明異議，本院
裁定如下：
    主  文
原處分撤銷。
甲○○不罰。
    理  由
一、本件聲明異議意旨略以：受處分人即異議人甲○○被警逕行
    舉發於民國90年10月7日16時47分許，在臺南縣關廟鄉○○
    路與香洋路口，駕駛牌照號碼QN3-625號輕機車「闖紅燈
    ，騎機車未戴安全帽，不服取締（警方攔查拒停加速逃
    逸）」，經臺南監理站於95年9月26日依道路交通管理處罰
    條例第53條第1項、第60條第1項及第31條第6項及違反道路
    交通管理事件統一裁罰標準表之規定，以上開裁決書裁處罰
    鍰新臺幣1萬1千元。惟上開時間事隔已近5年，任記憶再好
    都無法記得「違規地點」，如異議人有於90年10月7日交通
    違規，裁決機關為何於95年9月26日方裁決，依行政罰法之
    規定，行政罰之裁決權，因3年期間之經過而消滅，本件依
    上開裁決書所載違規時間，業已時效消滅。綜上所述，上開
    裁決所為之處分，顯有違法、錯誤，致異議人之權益受損，
    為此聲明異議，請求撤銷原處分。
二、按違反行政法上義務之行為，由行為地、結果地、行為人之
    住所、居所或營業所、事務所或公務所所在地之主管機關管
    轄，行政罰法第29條第1項定有明文。又舉發汽車違反道路
    交通管理事件，以汽車所有人為處罰對象者，移送其車籍地
    處罰機關處理，道路交通管理處罰條例第92條第3項授權內
    政部、交通部會同訂定發布之「違反道路交通管理事件統一
    裁罰基準及處理細則」第26條定有明文。查本件受處分人即
    異議人甲○○之住所雖在屏東縣（新園鄉○○村○○路6號
    之8），惟本件對其舉發其違規之行為地「關廟鄉○○路與
    香洋路口」係在臺南縣，且其所有之牌照號碼QN3-625號輕
    機車所登記之車籍地係「臺南市○○路252巷4號」，有該車
    之機車車籍查詢表1份附卷可稽。依上開行政罰法及違反道
    路交通管理事件統一裁罰基準及處理細則第26條之規定，本
    院有管轄權，合先說明。
三、次按行政罰法於94年2月5日公布，於95年2月5日施行，該法
    第27條第1項雖規定「行政罰之裁處權，因3年期間之經過而
    消滅」，惟查行政罰法第45條第1項、第2項另規定「本法施
    行前違反行政法上義務之行為應受處罰而未經裁處，於行政
    罰法施行後裁處者，除第15條、第16條、第18條第2項、第
    20條及第22條規定外，均適用之」；「前項行政罰之裁處權
    時效，自本法施行之日起算」。本件被舉發之違規行為係在
    90年10月7日，乃在行政罰法施行前，並於行政罰法施行後
    ，於95年9月26日被臺南監理站裁處，依行政罰法第45條第1
    項、第2項之規定，本件行政罰之裁處權時效，應自行政罰
    法施行日即95年2月5日起算，經過3年期間不裁處，其行政
    罰之裁處權始罹於時效而消滅。異議人謂本件交通違規之處
    分之時效已經消滅云云，顯有誤會。
四、經查受處分人即異議人甲○○被警逕行舉發於90年10月7日
    16時47分許，在臺縣關廟鄉○○路與香洋路口，駕駛牌照號
    碼QN3-625號輕機車「闖紅燈，騎機車未戴安全帽，
    不服取締（警方攔查拒停加速逃逸）」，雖有臺南縣警察局
    90 年10月7日南縣警交字第M00000000號舉發違反道路交通
    管理事件通知單附卷可稽，以及證人即舉發之警員梁秋和於
    本院95年11月9日調查時雖證稱：當時騎機車的是兩個年輕
    人，大約二十歲，其沒有看錯車號，其攔查不停後，先記下
    車號回部查核比對相關資料無誤後才舉發的云云。惟證人梁
    秋和上開之證言業據異議人甲○○當庭否認，異議人並辯稱
    其沒有去過關廟等語。查證人梁秋和無法指明當時是否確係
    異議人甲○○駕駛機車違規，亦無拍照存證或有其他足以佐
    證之證據，其上開之證述僅係其個人主觀片面之詞，自難遽
    予採信。
五、綜上所述，本件未能證明係異議人違規，其異議為有理由。
    臺南監理站對異議人為上開裁罰，於法不合，應由本院裁定
    撤銷原處分，並另為異議人不罰之諭知，以資適法。
六、據上論斷，應依道路交通管理處罰條例第87條第2項，道路
    交通案件處理辦法第20條前段，裁定如主文。
中　　華　　民　　國　　96　　年　　6　　月　　28 　　日
　　　　　　　　　　　　　　　交通法庭法　官　林勝利
以上正本證明與原本無異
如不服本裁定應於送達後5日內向本院提出抗告狀
      　　　　　　　　　　　　　書記官　陳金堂
中　　華　　民　　國　　96　　年　　6　　月　　28 　　日
